【裁判字號】    95,抗,9
【裁判日期】    950119
【裁判案由】    拍賣抵押物
【裁判全文】
臺灣臺南地方法院民事裁定                 95年度抗字第9號
抗  告  人  甲○
相  對  人  乙○○
抗告人因與相對人乙○○間聲請拍賣抵押物事件，對於中華民國
94年11月9日本院94年度拍字1097號裁定提起抗告，本院裁定如
下：
    主  文
抗告駁回。
抗告程序費用由抗告人負擔。
    理  由
一、本件抗告意旨略以：抗告人向相對人借款，並以原裁定主文
    所示之不動產設定抵押權予相對人，同時開立本票予相對人
    ，今相對人一方面以本票聲請裁定准許強制執行，同時又聲
    請裁定拍賣抵押物，簡直是一債雙倍償還，為此請求廢棄原
    裁定等語。
二、按扺押權人，於債權已屆清償期，而未受清償者，得聲請法
    院拍賣抵押物，就其賣得價金而受清償，民法第873條第1項
    定有明文。是抵押權人依此項規定聲請拍賣抵押物係屬非訟
    事件，法院所為准駁之裁定，無確定實體法上法律關係存否
    之性質，於債權及抵押權之存否無既判力，故祇須其抵押權
    已經依法登記，且債權已屆清償期而未受清償，法院即應為
    准許拍賣抵押物之裁定，至對於此項法律關係有爭執之人，
    為求保護其權利，不妨提起訴訟，以求解決，不得僅依抗告
    程序聲明其爭執，並據為廢棄拍賣抵押物裁定之理由（最高
    法院51年10月8日民刑庭總會決議(三)參照）。
三、經查，本件相對人主張抗告人於民國93年9月29日向相對人
    借用新台幣100,000元，約定清償期為94年9月29日，並以抗
    告人所有如原裁定主文所示之不動產設定抵押權為擔保，經
    登記在案，詎抗告人未依約履行，為此聲請拍賣抵押物等情
    ，已據提出抵押權設定契約書、他項權利證明書、土地登記
    謄本、本票各1件為證（以上均為影本），依相對人提出之
    上開證據為形式上之審查，相對人主張系爭抵押權已依法登
    記，且債權已屆清償期而未受清償乙情，足堪認定。是以原
    法院據此准許相對人拍賣抵押物之聲請，即無不當。抗告意
    旨以前揭情詞指摘原裁定不當，依首開說明，自應就其爭執
    之實體事項，另行起訴，以求解決。是抗告人提起本件抗告
    ，請求廢棄原裁定，即無理由，應予駁回。
四、據上論結，本件抗告為無理由，依非訟事件法第46條、第21
    條第2項，民事訴訟法第495條之1第1項、第449條第1項、第
    78條，裁定如主文。
中    華    民    國    95    年    1     月    19    日
                  民事第五庭    審判長法  官  蘇清水
                                      法  官  孫玉文
                                      法  官  蘇正賢
如不服本裁定，僅得於收受本裁定正本送達後10日內，以適用法
規顯有錯誤為理由，向本院提出再抗告狀，（須附繕本一份及
繳納再抗告裁判費新台幣1,000元），經本院許可後始可再抗告。
中    華    民    國    95    年    1     月    19    日
                                      書記官  陳美萍


司法院資訊處製作；財團法人民間司法改革基金會備份。
